【裁判字號】    98,訴,1598
【裁判日期】    981028
【裁判案由】    偽造文書等
【裁判全文】
臺灣臺北地方法院刑事判決              98年度訴字第1598號
公  訴  人  臺灣臺北地方法院檢察署檢察官
被      告  乙○○
                    (現於臺灣臺北監獄執行中)
上列被告因偽造文書等案件，經檢察官提起公訴（98年度偵字第
1305號），因被告於本院準備程序中，先就被訴事實為有罪之陳
述，經本院合議庭裁定適用簡式審判程序，茲判決如下：
本院判決如下：
    主  文
乙○○竊盜，累犯，處有期徒刑拾月。又犯行使偽造私文書罪，
累犯，處有期徒刑柒月，如附表所示偽造之「丙○○」簽名參枚
、指印拾壹枚，均沒收。應執行有期徒刑壹年參月，如附表所示
偽造之「丙○○」簽名參枚、指印拾壹枚，均沒收。
    事  實
一、乙○○前因竊盜案件，經臺灣苗栗地方法院以93年度苗簡字
    第712 號判決判處有期徒刑3 月確定，又因違反職役職責案
    件，經國防部北部軍事法院判處有期徒刑1 年6 月確定，上
    開二罪嗣經定應執行刑為有期徒刑1 年9 月確定，於民國95
    年8 月23日縮刑期滿執行完畢（以上構成累犯）。復因2 次
    竊盜犯行，經本院以97年度易字第3028號判決均各判處有期
    徒刑7月，應執行有期徒刑1年，嗣經臺灣高等法院以98年度
    上易字第1065號判決駁回上訴確定；因竊盜案件，經本院以
    98年度簡字第673號判決判處有期徒刑5月確定；犯偽造文書
    罪，經本院以98年度訴字第867號判處有期徒刑6月確定；犯
    竊盜及詐欺罪，經本院以98年度易字第826號判決竊盜3罪均
    各處有期徒刑4月、詐欺罪判處有期徒刑4月，應執行有期徒
    刑1年2月，嗣被告上訴臺灣高等法院後撤回上訴確定。因竊
    盜及詐欺案件，經臺灣士林地方法院以98年度審易字第917
    號判決竊盜3罪分別為有期徒刑4月、3月、4月，詐欺罪為有
    期徒刑6月，應執行有期徒刑1年2月確定（此部分尚未執行
    完畢，不構成累犯）。詎其猶不知悔改，意圖為自己不法之
    所有，於98年3月2日晚間9時許，在臺北市大安區○○○路○
    段247號前，乘同日認識之網友甲○○下車替其購買飲料未
    及注意之際，徒手竊取甲○○所有留置於車上之手提袋一只
    （內有筆記型電腦、行動電話、皮夾、身分證、駕照、健保
    卡、IPOD隨身聽等物），得手後旋即開車離去。迨經甲○○
    返回發覺乙○○已駕車離開，始知遭竊而報警處理，並發簡
    訊與乙○○持用之門號0000000000號行動電話，表示願以
    5,000元買回前開筆記型電腦，而於98年3月3日晚間7時30分
    許，在臺北市○○區○○路475號前交易時，為警當場查獲
    。嗣乙○○於附表所示之時間，在臺北市○○區○○街262
    號臺北市政府警察局信義分局吳興街派出所接受詢問時，為
    圖逃避刑事責任，竟基於偽造署押、偽造私文書復持以行使
    之接續犯意，冒用其弟「丙○○」之名義應訊，並在附表編
    號一之調查筆錄、筆錄紙張騎縫處接續偽造「丙○○」之簽
    名2枚及按捺指印11枚，復在附表編號二之權利告知書偽造
    署押及按捺指印各1枚後，交回員警而行使之，表示已被告
    知刑事訴訟法應有之權利，足生損害於丙○○及司法警察機
    關犯罪偵查之正確性。
二、案經甲○○訴由臺北市政府警察局大安分局報請臺灣臺北地
    方法院檢察署檢察官偵查起訴。
    理  由
一、上揭犯罪事實，業據被告乙○○於本院準備程序及審理中供
    承不諱，核與告訴人甲○○、被害人丙○○於警詢中指述情
    節相符。此外，並有告訴人甲○○、被害人丙○○指認被告
    照片一張、告訴人播打被告持用之門號0000000000號行動電
    話通聯紀錄一份、及如附表所示之筆錄及權利告知書在卷可
    稽，足認被告自白與事實相符，應可採信，事證至為明確，
    被告犯行堪以認定，應依法論科。
二、按刑法上偽造署押罪，係指單純偽造簽名、畫押而言，若在
    制式之書類上偽造他人簽名，已為一定意思表示，具有申請
    書或收據等類性質者，則係犯偽造文書罪，此有最高法院85
    年度台非字第146號判決意旨可供參照。次按於逮捕通知書
    、權利告知書上偽造他人署押，嗣持交查獲之員警，分別寓
    有已受為警察機關依法逮捕之通知、被告已知悉訴訟上權利
    之意，此等文件應認係刑法第210條之私文書，亦為最高法
    院90年度台上字第6057號判決所揭示。從而，被告於附表編
    號二所示之權利告知書上偽造「丙○○」之簽名及指印，由
    形式上觀之，上開行為已足表示被告係利用丙○○之名義，
    表達業經告知訊問前依法應告知事項之用意，則雖該等文件
    係警方基於便利而事先印製，惟被告既於其上簽名確認，仍
    足認被告有將該等文件內容採為自己一定意思表示之意，是
    應屬刑法第210條規定之私文書無誤。而被告完成上開偽造
    私文書之犯行後，復執以交付予承辦員警收執存卷，顯然對
    該等文件之內容有所主張，均足生損害於蔡政羲及警察機關
    對於文書製作與偵查犯罪之正確性。至被告於附表編號一筆
    錄上所為之「丙○○」署押，並無表明為文書之用意，而不
    具文書之性質，應僅成立偽造署押罪。是核被告所為，係犯
    刑法第320條第1項之普通竊盜罪，及同法第216條、第210
    條之行使偽造私文書罪。被告偽造「丙○○」署押之行為，
    均為偽造私文書之部分行為，其偽造上開私文書復提出行使
    ，偽造之低度行為復為嗣後行使之高度行為所吸收，均不另
    論罪。又被告冒名應訊而先後在附表所示文件上偽造署押、
    行使偽造私文書之犯行，均係於竊盜罪嫌為警查獲後，當日
    接受員警調查時所為，其先後之舉動，係在密切接近之時地
    實施，且係侵害同一之法益，各行為之獨立性極為薄弱，依
    一般社會健全觀念，在時間差距上，難以強行分開，無非係
    欲達同一逃避刑罰目的之接續動作，在主觀上亦係基於一貫
    之犯意，故應論以接續犯為當。被告所犯上開刑法第320條
    第1項之普通竊盜罪及同法第216條、第210條之行使偽造私
    文書罪，二罪間犯意各別、行為互殊，應予分論併罰。
三、另被告有如事實欄所載前案科刑及執行之情形，有臺灣高等
    法院被告前案紀錄表1份附卷可參，其於有期徒刑執行完畢
    後5年內，故意再犯本案有期徒刑以上之罪，為累犯，應依
    刑法第47條第1項之規定加重其刑。爰審酌被告曾有多次竊
    盜前科，再犯本案犯行，顯見品行不佳，且竊得財物之價值
    非微，並考量其犯後坦承犯行，然未賠償被害人損失之態度
    、犯罪之動機、目的及其智識程度、生活狀況等一切情狀，
    量處如主文所示之刑，以示懲儆如附表所示偽造之「丙○○
    」簽名3枚、指印11枚，均依刑法第219 條規定宣告沒收。
據上論斷，依刑事訴訟法第273條之1第1項、第299條第1項前段
，刑法第320條第1項、第216條、第210條、第219條、第47條第1
項，判決如主文。
本案經檢察官楊展庚到庭執行職務
中    華    民    國    98    年    10    月    28    日
                  刑事第十六庭  法  官  羅月君
上正本證明與原本無異。
如不服本判決應於收受送達後10日內向本院提出上訴書狀，並應
敘述具體理由；其未敘述上訴理由者，應於上訴期間屆滿後20日
內向本院補提理由書（均須按他造當事人之人數附繕本）「切勿
逕送上級法院」。
                                書記官  鄭淑丰
中    華    民    國    98    年    10    月    28    日
附表：
┌──┬────┬─────┬───────┬─────┬─────┐
│編號│時間    │地點      │文件名稱      │偽造之簽名│證據頁數  │
├──┼────┼─────┼───────┼─────┼─────┤
│ 1  │98年3月 │臺北市政府│調查筆錄      │「丙○○」│98年度偵字│
│    │3日22時 │警察局信義│              │簽名2枚及 │第13050號 │
│    │50分許  │分局      │              │指印10枚  │卷第8-11頁│
├──┼────┼─────┼───────┼─────┼─────┤
│ 2  │97年3月 │同上      │權利告知書    │「丙○○」│同上卷第21│
│    │3日22時 │          │              │簽名及指印│頁        │
│    │許      │          │              │各1枚     │          │
├──┼────┴─────┴───────┴─────┴─────┤
│合計│「丙○○」簽名共3枚、指印共11枚                             │
└──┴──────────────────────────────┘


司法院資訊處製作；財團法人民間司法改革基金會備份。
